---
title: "链家二手房数据统计分析报告"
author:
  - 田赐惠
documentclass: ctexart

output:
  rticles::ctex:
    fig_caption: yes
    number_sections: yes
    toc: yes
---


```{r setup, include = FALSE,echo = FALSE}
knitr::opts_chunk$set(echo = FALSE,error = FALSE, warning = FALSE, message = FALSE,
                      out.width = "100%", split = FALSE, fig.align = "center")
#load library
library(tidyverse)
library(kableExtra)
library(lubridate)
library(scales)
library(plotly)
library(patchwork)
library(ggrepel)
library(showtext)
showtext_auto(enable = TRUE)
```

 

# 数据介绍

本报告**链家**数据获取方式如下：
    
报告人在2023年9月12日获取了[链家武汉二手房网站](https://wh.lianjia.com/ershoufang/)数据。
    
- 链家二手房网站默认显示100页，每页30套房产，因此本数据包括3000套房产信息；
    
- 数据包括了页面可见部分的文本信息，具体字段及说明见作业说明。

 **说明：**数据仅用于教学；由于不清楚链家数据的展示规则，因此数据可能并不是武汉二手房市场的随机抽样，结论很可能有很大的偏差，甚至可能是错误的。
    
```{r}
# 载入数据和预处理

lj<- read_csv("E:/BA-MEM/1st-assignment/data/2023-09-12_cleaned.csv")
# EDA ---------------------------------------------------------------------

## 如下语句可以解决画图中的中文显示问题，当然你可以用showtext包来解决

#这里family设置成你系统中的中文字体名。

#清除杂质转换为逻辑型
lj$near_subway <- ifelse(is.na(lj$near_subway), FALSE,ifelse(lj$near_subway == "近地铁",TRUE,FALSE))
lj$if_2y <- ifelse(is.na(lj$if_2y), FALSE,TRUE)
lj$has_key <- ifelse(is.na(lj$has_key), FALSE,ifelse(lj$has_key == "随时看房",TRUE,FALSE))
lj$vr <- ifelse(is.na(lj$vr), FALSE,ifelse(lj$vr == "VR看装修",TRUE,FALSE))
#清除错误数据
lj$property_style <- ifelse(lj$property_style== "暂无数据", NA,lj$property_style)
lj$property_height <- factor(lj$property_height, levels = c("低", "中", "高"))
lj$decoration <- factor(lj$decoration, levels = c("精装", "简装", "毛坯","其他"))

# 做一些数据预处理，比如把字符型变成factor。
lj <- data.frame(lapply(lj, function(x) if(is.character(x)) as.factor(x) else x))



```

# 数据概览

数据表（lj)共包括`r names(lj)`等`r ncol(lj)`个变量,共`r nrow(lj)`行。表的前10行示例如下：

```{r}
lj %>% 
  head(10) %>%
  kable(caption = "武汉链家二手房") %>% 
  kable_styling()
```

各变量的简短信息：
```{r}
glimpse(lj)
```

各变量的简短统计：
```{r}
summary(lj)
```

可以看到：

- 直观结论1
从数量上来看，白沙洲、盘龙城、四新等三环以及三环外区域的二手房套数最多

- 直观结论2
每平米价格极差非常大，超过40000元，但平均数与中位数都在15000元附近，且集中在10799元至18211元范围内。这个价位是最为普遍的。

- 精装修房屋占大多数
-地铁覆盖了超过一半的二手房

# 探索性分析

## 变量1的数值描述与图形
房屋单价整体呈现右偏的形态，一半房屋单价在14404元以下，一半房屋单价处于14404元至44656元区间
```{r}
ggplot(data = lj, aes(x = price_sqm)) +
  geom_histogram(binwidth = 1000) 
```

房产数量最多的5个区域与总体房价的比较，除了光谷东房价高于均值外，其他热门区域房价均低于全市均价，特别是盘龙城和金银湖，均价低于11000元。
```{r}
price_distribution <- lj %>%  
  group_by(property_region, price_sqm) %>%  
  summarise(count = n())  %>%
  filter(property_region %in% c("白沙洲","盘龙城","四新","光谷东","金银湖"))
# 使用group_by()和summarise()函数计算每个行政区域的房产数量和总体均价
district_summary <- lj %>% group_by(property_region) %>% summarise(房产数量 = n(), 每平米价格均价 = mean(price_sqm))
top_districts <- district_summary %>% arrange(desc(房产数量)) %>% 
  head(5)%>%
  mutate( 总体均价 = mean(lj$price_sqm))

ggplot(top_districts, aes(x = property_region)) +
  geom_col(aes(y = 每平米价格均价), fill = "blue", alpha = 0.5, position = "dodge") +
  geom_col(aes(y = 总体均价), fill = "green", alpha = 0.5, position = "dodge") +
  scale_y_continuous(name = "房屋单价", sec.axis = sec_axis(~ ., name = "房屋单价")) +
  ggtitle("房产数量最多的5个区域单价比较")
```
根据区域单价分布，发现光谷东与白沙洲房价分布非常分散，价格高低相差很大。而盘龙城和四新价格则较为集中。
```{r}

# 从小提琴图可以看出各个区域的价格分布情况  
ggplot(data = price_distribution, aes(x = price_sqm, y = reorder(property_region, count), fill = property_region)) +  
  geom_violin(trim = FALSE) +  
  geom_boxplot(width=0.1, fill="white") +  
  theme_minimal() +  
  geom_point(data = top_districts, aes(x = 每平米价格均价, y = property_region), size = 2,alpha=1/2) +  
  labs(title = "前五大区域房屋单价分布", x = "每平方米价格", y = "区域") +  
  theme(axis.text.x = element_text(angle = 90, hjust = 1))
```
统计关注人数排名前500的房屋，光谷东的二手房受到最多的关注，这可能也是该区域房价较高的原因之一。

```{r}
followers_500<- lj %>%
    filter(rank(-followers)<500) %>%
    group_by(property_region) %>% 
    summarise(count = n()) %>%
    top_n(5)
followers_500
```
尝试研究关注人数是否与临近地铁、产证满2年、随时看房、VR看房这几个要素有关。
发现很难找到明显的影响。
```{r}
lj %>%
  filter(rank(-followers)<200) %>%
  ggplot(aes(x = has_key, y = followers)) +  
  geom_boxplot() +
  labs(x="中介是否有钥匙（随时看房）",y="关注人数")
```


```{r}
lj %>%
  filter(rank(-followers)<200) %>%
  ggplot(aes(x = vr, y = followers)) +  
  geom_boxplot() +
  labs(x="是否支持VR看房",y="关注人数")
```


```{r}
lj %>%
  filter(rank(-followers)<200) %>%
  ggplot(aes(x = if_2y, y = followers)) +  
  geom_boxplot() +
  labs(x="产证是否满2年",y="关注人数")
```


```{r}
lj %>%
  filter(rank(-followers)<200) %>%
  ggplot(aes(x = near_subway, y = followers)) +  
  geom_boxplot() +
  labs(x="是否靠近地铁",y="关注人数")
```

- 发现1

- 发现2

## 变量2的数值描述与图形
通过直方图观察楼栋总层数的分布，发现很多住宅楼高度为32至34层，18层，11层，6至8层。
```{r}
lj %>%
  filter(!is.na(property_style)) %>%
  filter(!property_style == "平房") %>%
  ggplot(aes(x=property_t_height,fill=property_style)) +
  geom_histogram(binwidth = 1) +
  labs(x = "楼栋总层数",y="数量",fill="建筑形式")
```
在板楼，塔楼，板塔结合三种建筑形式中，占比最高的是板楼。这里为了避免干扰，选取了总层数为4至34层的数据。
```{r}
lj %>%
  filter(!is.na(property_style)) %>%
  filter(!property_style == "平房") %>%
  filter(property_t_height%in% 4:34) %>%
  ggplot(aes(x = property_t_height, fill = property_style)) +
  geom_bar(position = "fill")+
  labs(x = "楼栋总层数",y="占比",fill="建筑形式")
```
观察建筑形式在不同层高的变化趋势，发现随着楼层增高，板楼这种形式的占比减小直至平稳，板塔结合占比增大。
```{r}
lj %>%
  filter(!is.na(property_style)) %>%
  filter(!property_style == "平房") %>%
  filter(property_t_height %in% 4:34) %>%
  ggplot(aes(x = property_t_height, group=property_style, fill = property_style)) +
  geom_density(adjust=2, position="fill") +
  labs(x = "楼栋总层数",y="密度",fill="建筑形式")
```
查看二手房的装修状况，分为精装，简装，毛坯，其他四类。精装房的平均单价明显高于另外三类，简装与毛坯均价差异不大。
```{r}
lj %>%
  group_by(decoration) %>%
  summarise(计数=n(),平均单价=mean(price_sqm))
```
分别画出价格分布图，观察到毛坯房较简装房，价格分布更加分散。

```{r}
lj %>%
ggplot( aes(y=price_sqm)) +
  geom_histogram() +
  facet_grid(~ decoration)
```
